臺灣新竹地方法院刑事判決　　　　　　　 96年度易字第236號
公　訴　人　臺灣新竹地方法院檢察署檢察官
被　　　告　甲○○原名翁再發.
上列被告因竊盜等案件，經檢察官提起公訴（九十六年度速偵字
第八三○號），本院裁定以簡式審判程序審理，判決如下：
    主  文
甲○○竊盜，累犯，處有期徒刑陸月；又竊盜，累犯，處有期徒
刑捌月。應執行有期徒刑壹年貳月。
甲○○無故侵入他人住宅，累犯，處拘役肆拾日，如易科罰金，
以新臺幣壹仟元折算壹日。
    事  實
一、甲○○（原名翁再發）曾於民國九十五年間因竊盜案件，經
    臺灣澎湖地方法院以九十五年度馬簡字第七六號判決判處有
    期徒刑四月，如易科罰金，以銀元三百元即新臺幣九百元折
    算一日確定，於同年十二月七日易科罰金執行完畢。
二、甲○○因缺錢花用，竟基於竊盜之犯意，於九十六年四月五
    日下午二時許，行經乙○○位在新竹縣湖口鄉○○路一○○
    巷三四弄一號住宅前，見該址住宅大門未關，住宅內無人看
    管，乘無人注意之際，無故侵入該住宅內（侵入住居部分未
    據告訴），徒手竊取乙○○所有，配掛在該址三樓神壇神像
    身上之金牌三面（價值共約新臺幣 (下同)八千元）得手。
    又另行起意，分別基於侵入住居及竊盜之犯意，於同日下午
    三時三十分許，行經丙○○位在新竹縣湖口鄉○○街二八號
    住宅前，見該址住宅大門未關，住宅內無人看管，乘無人注
    意之際，無故侵入該住宅內，並徒手竊取丙○○所有，放置
    在該址一樓客廳茶几上之皮包一個（內有現金六百元、證件
    、信用卡等物）及行動電話一支得手。嗣丙○○發覺皮包及
    行動電話遭竊後報警處理，警方循線在丙○○住宅附近逮捕
    甲○○，並在其身上起出金牌三面、皮包一個及行動電話一
    支而查獲上情。
三、案經丙○○訴由新竹縣警察局竹北分局報請臺灣新竹地方法
    院檢察署檢察官偵查起訴。
    理  由
一、本件被告甲○○所犯竊盜及侵入住居罪，均非為死刑、無期
    徒刑、最輕本刑為三年以上有期徒刑之罪或高等法院管轄第
    一審案件，其於本院準備程序進行中，先就被訴事實為有罪
    之陳述，本院認為符合刑事訴訟法第二百七十三條之一之規
    定，裁定進行簡式審判程序，先予敘明。
二、認定犯罪事實所憑之證據及認定之理由：
    上述事實，業經被告甲○○於警詢、偵查中及本院審理時坦
    白承認，核與證人即被害人乙○○於警詢時證述其住宅三樓
    神像身上之金牌遭竊、證人即被害人丙○○於警詢時證述其
    住宅一樓客廳茶几上之皮包及行動電話遭竊等情節大致相符
    ，並有乙○○、丙○○出具之贓物認領保管單共二紙及警方
    查獲被告後拍攝之相片共七張在卷可資佐證，足見被告之自
    白與與事實相符，堪以採信，事證明確，被告無故侵入住宅
    及二次竊盜之犯行，均堪認定。
三、論罪與科刑：
（一）罪名─
　　　核被告甲○○竊盜財物之行為，係犯刑法第三百二十條第
  　　一項之竊盜罪。其無故侵入住宅之行為，係犯刑法第三百
    　零六條第一項之侵入住居罪。
（二）累犯─
　　　被告曾於九十五年間因竊盜案件，經臺灣澎湖地方法院以
  　　九十五年度馬簡字第七六號判決判處有期徒刑四月，如易
    　科罰金，以銀元三百元即新臺幣九百元折算一日確定，於
      同年十二月七日易科罰金執行完畢，有臺灣新竹地方法院
      檢察署刑案資料查註紀錄表及高等法院被告前案紀錄表各
      一份在卷可供參考，其受徒刑之執行完畢後，五年以內再
      故意犯有期徒刑以上刑之上開三罪，均為累犯，均應依刑
      法第四十七條第一項之規定加重其刑。
（三）數罪併罰─
　　　被告所犯侵入住居罪及二次竊盜罪，犯意各別，行為不同
  　  ，應予分別論罪，竊盜罪部分並合併處罰。又竊盜罪以搜
      取財物為著手階段（見最高法院二十七年度滬上字第五四
      號判例意旨參照），本件被告於審理時既自承係見告訴人
      丙○○住家大門未關，才起意入內行竊等語（見本院卷第
      三六頁），顯見被告無故侵入住居前，未為搜取財物之著
      手行竊行為，公訴人認依社會通念，被告侵入住居罪與該
      次竊盜罪之著手階段同一，係一行為觸犯數罪名之想像競
      合犯，顯有未洽，應予指明。
（四）科刑─
　　　爰審酌被告曾有偽造有價證券、強盜、妨害自由、偽造文
  　　書及多次竊盜等前科之素行、因缺錢花用而竊盜財物之犯
    　罪動機與目的、侵入住宅之行竊手段，破壞居家生活安寧
      與安全、竊得財物價值不高，被害人且已領回遭竊之財物
      ，造成被害人之損失不大及坦認犯行之犯罪後態度等一切
      情狀，分別量處如主文所示之刑，並定其應執行之刑。
四、適用之法律：
（一）刑事訴訟法第二百七十三條之一第一項、第二百九十九條
      第一項前段。
（二）刑法第三百零六條第一項、第三百二十條第一項、第四十
      七條第一項、第五十一條第五款，判決如主文。
本案經檢察官林佳穎到庭執行職務。
中　　華　　民　　國　九十六　年　　六　　月　二十九　日
                  刑事第六庭　法  官　林昌義
以上正本證明與原本無異。
如不服本判決應於收受本判決後十日內向本院提出上訴書狀 (均
須按他造當事人之人數附繕本)「切勿逕送上級法院」。
                              書記官  劉怡芳
中　　華　　民　　國　九十六　年　　六　　月　二十九　日
附錄本案論罪科刑法條全文：
中華民國刑法第三百零六條
無故侵入他人住宅、建築物或附連圍繞之土地或船艦者，處一年
以下有期徒刑、拘役或三百元以下罰金。
無故隱匿其內，或受退去之要求而仍留滯者，亦同。
中華民國刑法第三百二十條
意圖為自己或第三人不法之所有，而竊取他人之動產者，為竊盜
罪，處五年以下有期徒刑、拘役或五百元以下罰金。
意圖為自己或第三人不法之利益，而竊佔他人之不動產者，依前
項之規定處斷。
前二項之未遂犯罰之。
